臺灣彰化地方法院刑事裁定　　　　　　　100年度聲字第236號
聲　請　人
即　被　告　謝程洋
即被告之妻　江家瑜
上列聲請人等因被告竊盜案件（100 年度易字第98號），聲請具
保停止羈押，本院裁定如下：
    主  文
聲請駁回。
    理  由
一、聲請意旨略以：被告所犯為普通竊盜罪，且犯後均已坦承犯
    行，而被告會犯下此等犯行係因與妻子爭吵後才一時糊塗觸
    犯刑法，並因面子問題於警、偵訊中辯稱係因家中經濟拮据
    始才會犯案，實則家中生計均由妻子打理，被告僅係從旁協
    助，且家中小孩均已成年並有正當職業，被告無家庭經濟負
    擔之虞；另被告父親年事已高行動不便，母親因中風而在養
    護中心調養，被告母親每年僅在農曆春節始返家團聚，懇請
    給予具保返家一探年邁雙親之機會；而被告曾因髕骨粉碎性
    骨折植入鋼板，亦需治療取出該鋼板，另被告岳母喪後留有
    產業給予被告創業，於羈押期間多次與妻子商討與被害人和
    解事宜及創業計畫，充分展現被告對未來人生之規劃與決心
    ，並無繼續行竊之虞，爰聲請具保停止羈押等語。
二、查被告因涉犯刑法第320 條第1 項及同法第321 條第1 項第
    2 款之加重竊盜罪，且前因常業竊盜案件經判刑確定，甫於
    96年11月5 日執行完畢，詎仍於99年11月15日至同年12月9
    日間反覆為本案之9 次竊盜犯行，經本院認有反覆實施同一
    犯罪之虞，而於100 年1 月11日移審時予以羈押在案。
三、按被告及得為其輔佐人之人或辯護人，得隨時具保，向法院
    聲請停止羈押，刑事訴訟法第110 條第1 項定有明文。查本
    件聲請人江家瑜為被告謝程洋之妻，此有被告謝程洋全戶戶
    籍資料查詢結果及個人戶籍資料查詢結果各1 份在卷可按，
    依法得為被告之輔佐人，依上開規定，自得為被告聲請具保
    停止羈押，合先敘明。
四、按被告經法官訊問後，認為犯刑法第320 條、第321 條之竊
    盜罪，其嫌疑重大，有事實足認為有反覆實施同一犯罪之虞
    ，而有羈押之必要者，得羈押之，刑事訴訟法第101 條之1
    第1 項第5 款定有明文。次按法院究應否准許被告所為具保
    停止羈押之聲請，首應審酌被告之聲請是否符合刑事訴訟法
    第114 條不得駁回其聲請之情形，即所犯最重本刑為3 年以
    下有期徒刑、拘役、或專科罰金之罪者；懷胎5 月以上或生
    產後2 月未滿者；現罹疾病，非保外治療顯難痊癒者，次則
    應檢視法院當初羈押被告之理由是否繼續存在，故法院應就
    當初依刑事訴訟法第101 條之1 第1 項第5 款規定對被告執
    行羈押之原因是否存在為之論斷；抑有進者，為了不礙程序
    保障之目標，在被告為具保停止羈押之聲請時，參酌刑事訴
    訟法第101 條之2 「被告經法官訊問後，雖有第101 條第1
    項或第101 條之1 第1 項各款所定情形之一而無羈押之必要
    者，得逕命具保、責付或限制住居」規定之精神，法院應就
    有無羈押被告之必要性為斟酌。茲依上開說明，逐一檢視如
    后：
（一）本件聲請人有無符合刑事訴訟法第114 條不得駁回其聲請
      之情形：查聲請人所犯刑法第321 條之加重竊盜罪，係屬
      法定本刑6 月以上、5 年以下有期徒刑之罪，又無懷胎之
      可能；另聲請意旨雖請求保外就醫，然經本院向法務部矯
      正署彰化看守所詢問被告病情是否有非保外就醫顯難痊癒
      之情形，經該所函覆稱，被告鋼片之取出須經骨科醫師評
      估，惟目前無立即性等語，有該所100 年1 月28日彰所衛
      字第1000000317號函在卷可按，則被告顯無刑事訴訟法第
      114 條不得駁回具保聲請之事由。
（二）本院當初對聲請人執行羈押之原因有無繼續存在：本件被
      告固坦承部分竊盜犯行，然矢口否認有何破壞門鎖後進入
      住宅內竊盜之行為，惟被告犯行，業據證人即被害人吳麗
      月、陳阿素、林安妮、江煥恭、準、蔡正雄、邱政守、
      江恰意、許正豐證述明確，並有監視器翻拍照片、案發現
      場照片、贓物認領保管單及扣案物可資佐證，足認被告犯
      罪嫌疑重大；另被告於90年間因常業竊盜案件，經臺灣高
      等法院臺中分院以92年度上易字第1537號判決判處有期徒
      刑3 年確定，甫於96年11月5 日保護管束期滿未經撤銷假
      釋而視為執行完畢，詎於本案起訴書附表所示之99年11月
      15日至同年12月9 日間反覆為多達9 次之竊盜犯行，足見
      其經刑之宣告之教訓後，仍一再犯竊盜罪，顯有事實足認
      有反覆實施同一犯罪之虞，且此項羈押之原因自羈押時起
      至今並無因此消失而依然繼續存在，自有羈押之必要。
（三）有無繼續羈押被告之必要：法院對被告依據刑事訴訟法第
      101 條之1 執行預防性羈押，其本質上係為避免被告再反
      覆實施同一犯罪，危害社會治安，而對被告所實施之剝奪
      人身自由之強制處分，是對被告有無羈押之必要，當由法
      院以上述羈押之目的依職權為目的性裁量。本院審酌被告
      所犯之前開竊盜罪嫌，對社會治安危害不輕，為求國家刑
      罰權實現及犯罪預防對於社會秩序維護之重要性，認本件
      仍有羈押必要，未能以具保取代之。至於聲請意旨所陳被
      告雙親年邁、希冀春節團聚等事由，均屬有關家庭狀況之
      聲請事由，容與執行羈押係為確保審判與執行程序有效進
      行之程序上考量迴異，自亦難據為判斷被告有無羈押理由
      及必要之根據，併予敘明。
五、綜上，本件聲請人等雖聲請具保停止羈押，惟本院認當初以
    刑事訴訟法第101 條之1 第1 項第5 款規定對被告實施羈押
    之原因仍屬存在，且有繼續羈押被告之必要。從而，聲請人
    等向本院提出具保停止羈押之聲請，即難准許，應予駁回。
據上論斷，應依刑事訴訟法第220條，裁定如主文。
中    華    民    國   100    年    1     月    31    日
                  刑事第二庭    審判長  石馨文
                                法  官  吳芙如
                                法  官  江彥儀
以上正本證明與原本無異。
如不服本裁定，應於裁定送達後五日內向本院提出抗告狀(須附
繕本 )。
中    華    民    國   100    年    1     月    31    日
                                書記官  黃明慧